臺灣高雄地方法院刑事判決　　　　　　　94年度交訴字第21號
公　訴　人　臺灣高雄地方法院檢察署檢察官
被　　　告　丙○○　男　43歲.
上列被告因公共危險案件，經檢察官聲請簡易判決處刑（93年度
偵字第24294 號），本院認不應逕以簡易判決處刑，改依通常程
序審理，並判決如下：
    主  文
丙○○服用酒類，不能安全駕駛動力交通工具而駕駛，處有期徒
刑肆月，如易科罰金，以佰元折算壹日；又駕駛動力交通工具
肇事，致人受傷而逃逸，處有期徒刑陸月，如易科罰金，以佰
元折算壹日；應執行有期徒刑玖月，如易科罰金，以佰元折算
壹日。
    事  實
一、丙○○明知酒後駕駛車輛易肇事致生危險，竟於民國（下同
    ）93年12月2 日13時許，在高雄縣橋頭鄉某處飲用高梁酒，
    致酒後已呈現不能安全駕駛車輛之程度，竟仍駕駛車號V2─
    3813號自用小客車欲往路竹鄉某工廠，而沿高雄縣區道路行
    駛，於同日16時5 分許，途經高雄縣路竹鄉○○村○○路（
    東往西方向行駛）1271號前時，應注意汽車行駛時，駕駛人
    應注車前狀況，並隨時採取必要之安全措施，且依當時天侯
    晴朗、日間視距良好、直路、柏油路面、路面乾燥、無缺陷
    等情況亦無不能注意情事，竟疏未注意，所駕車頭從後擦撞
    同方向行駛由乙○○所騎乘OMA ─497 號機車，致乙○○人
    車倒地，因而受有背部挫擦傷、左拇趾挫擦傷等傷害（過失
    傷害部分未據告訴）。詎丙○○於肇事致人受傷後，竟未下
    車處理，另行起意繼續行駛逃逸，經乙○○記下其所駕之車
    牌號碼後報警，嗣為高雄縣政府警察局湖內分局循線於同日
    16時15分許，在高雄縣路竹鄉○○路與新民路口處查獲，並
    對丙○○施予酒精測試，其呼氣酒精濃度高達每公升1.03
    毫克，已認不能安全駕駛動力交通工具而致生公共危險。
二、案經高雄縣政府警察局湖內分局移送台灣高雄地方法院檢察
    署檢察官偵查起訴。
    理  由
一、按又被告以外之人於審判外之陳述，雖不符前4 條之規定，
    而經當事人於審判程序同意作為證據，法院審酌該言詞陳述
    或書面陳述作成時之情況，認為適當者，亦得為證據，刑事
    訴訟法第159 條之5 分別定有明文。經查，本件被害人乙○
    ○於警訊中之陳述，雖均係被告以外之人於審判外之陳述，
    性質上屬傳聞證據，惟業經被告同意作為證據，又本院審酌
    該言詞陳述作成時之情況，並查無其他不法之情狀，核之上
    開規定，自有證據能力，而得為作本件之證據，先此敘明。
二、訊之被告丙○○對於上開酒後駕車並與被害人乙○○發生擦
    撞致被害人倒地等情，固不諱言，惟矢口否認有何肇事逃逸
    之犯行，辯稱伊當時有下車查看，見被害人沒有事才離開云
    云。經查，本件被告於上開時地駕駛自用小客車擦撞被害人
    之機車，致被害人倒地後並未下車，只有車子稍停一下即離
    開之事實，業據證人即被害人乙○○於警訊及本院審理中證
    述明確（見審卷35頁），且本件車禍後警方到場時被告並未
    在場，係在離車禍地點約3 公里外被警方攔下查獲，亦經證
    人即處理本件車禍之警員甲○○於本院審理中證述無誤（見
    審卷第36頁），如被告於本件車禍後有下車查看何以不等待
    警方到場處理，上開證人即被害人之指述應係可信，被告所
    辯顯不足採，又按一般人騎乘機車機車自用小客車擦撞倒地
    ，至少會應會造成擦傷等傷害，此為一般常理，被告自難諉
    為不知，而被害人確因本件車禍受有上開之傷害亦有其所提
    出之診斷證明書1 紙在卷可查，本件復有酒精測定紀錄表1
    紙及道路交通事故現場圖及調查報告表各1 份在卷可稽；從
    而罪證明確，被告酒後駕車及肇事致人受傷而逃逸等犯行均
    堪以認定。
三、經查刑法第185 條之3 規定所謂「不能安全駕駛」，係抽象
    危險犯，並不以發生具體危險為必要，而對於呼氣酒精濃度
    已達每公升零點55毫克以上者，肇事率為一般正常人之10倍
    ，認為已達不能安全駕車之標準，此業經法務部88年5 月18
    日以法88檢字第001 669 號函告週知，應為絕對不能安全駕
    駛動力交通工具，且就醫學文獻所知，酒精對人體造成之影
    響，於呼氣時酒精濃度達每公升零點25毫克即會輕度中毒，
    造成輕度協調功能降低；呼氣酒精濃度達每公升零點5 毫克
    時屬輕到中度中毒症狀，出現反應較慢、感覺減低、影響駕
    駛之狀況；又飲酒後1 小時許，其體內血液酒精濃度可達最
    高，飲酒1 小時後其體內之酒精濃度隨即消減，此亦分別有
    行政院國軍退除役官兵輔導委員會臺北榮民總醫院88年8 月
    5 日（88）北總內字第26868 號函文、88年10月26日（88）
    院賓文廉字第13 407號臺灣高等法院函中台北醫學院附設醫
    院精神科主任蔡尚穎「酒精對人體生理與行為之影響」1 文
    可據，依此可證本件被告於駕車之始及事發當時均已因飲酒
    而達不能安全駕駛之情狀。是核被告所為，係分別犯有刑法
    第185 條之3 之服用酒類不能安全駕駛罪及同法第185 條之
    4 之肇事逃逸罪。被告所犯上開二罪，犯意各別，構成要件
    互異，應予分論併罰。審酌被告不顧酒醉駕車之危險性，猶
    貿然於呼氣酒精濃度測試值換算已達每公升1.03毫克之情形
    下駕車，且所駕為自用小客車危害較重，復又肇事致人受傷
    ，且肇事後又未下車查看被害人是否受傷及留在現場協助救
    護，反而駛離現場，其惡性非輕，且被告曾於92年間因酒後
    駕車之公共危險案件，經法院判處拘役52日，如易科罰金，
    以300 元折算1 日，有其高等法院被告前案紀錄表1 份在卷
    可查，再犯本件之罪，犯後復狡飾犯行，顯無悔意，犯後態
    度不佳，惟已與被害人成和解賠償3000元等一切情狀，各量
    處如主文所示之刑及諭知易科罰金之折算標準，並定其應執
    行之刑及易科罰金之折算標準。
據上論斷，應依刑事訴訟法第299 條第1 項前段、第452 條，刑
法第185 條之3 、第185 條之4 、第41條第1 項前段、第51條第
5 款，罰金罰鍰提高標準條例第2 條，判決如主文。
中　　華　　民　　國　　94　　年　　6 　　月　　24　　日
                    交通法庭    審判長法　官   蔡國卿
                                      法  官   楊筑婷
                                      法  官   林俊寬
以上證明與原本無異。
如不服本判決，應於判決送達後10日內，向本院提出上訴狀。
中　　華　　民　　國　　94　　年　　6 　　月　　24　　日
                                      書記官  蔡淑貞
